【裁判字號】    89,交訴,130
【裁判日期】    891220
【裁判案由】    公共危險等
【裁判全文】
臺灣板橋地方法院刑事判決                        八十九年度交訴字第一三號
    公  訴  人  臺灣板橋地方法院檢察署檢察官
    被      告  乙○○
右列被告因公共危險等案件，經檢察官提起公訴（八十九年度偵字第一五六一九號）
，本院判決如左：
    主  文
乙○○駕駛動力交通工具肇事，致人受傷而逃逸，處有期徒刑捌月。緩刑參年。
被訴過失傷害部分公訴不受理。
    事  實
一、乙○○於民國八十九年七月二十五日凌晨，駕駛車號ＨＲ─九九五五號自用小客
    車，沿臺北縣永和市○○路往福和橋方向行駛，於同日凌晨二時三十分許，行至
    永貞路、永亨路口前，應注意汽車轉彎時，轉彎車應讓直行車先行，以避免發生
    碰撞之危險，且依當時情形又無不能注意之情形，竟疏於注意貿然左轉，適有甲
    ○○騎乘車號ＡＺＦ─一二七號重型機車，沿永貞路往福和橋方向同向行駛，亦
    疏未注意靠右行駛，致乙○○所駕駛之自用小客車左側前車門擦撞甲○○騎乘之
    機車，甲○○因之受有左側頭部外傷、尾椎、胸部挫傷之傷害（傷害部分業已撤
    回告訴）。詎乙○○肇事後並未下車查看或報警處理，逕行駕車駛離肇事現場逃
    逸無蹤。
二、案經被害人甲○○訴由臺北縣警察局永和分局報告台灣板橋地方法院檢察署檢察
    官偵查起訴。
    理  由
甲、有罪部分：
一、訊據被告乙○○雖坦承於右揭時地與告訴人甲○○發生車禍之事實，惟否認有駕
    車逃匿之犯行，辯稱：其開車窗看到告訴人揮手，認為沒有事，才離開等語。經
    查告訴人係以四十公里之時速行經肇事地點，見被告車輛突然左轉，閃避不及，
    擦撞被告車輛左側前門處後，失去重心，人車倒地，迨其有意識時，已未見被告
    車輛，告訴人並因之受有左側頭部外傷、尾椎、胸部挫傷等傷害之事實，業據告
    訴人於警訊時指訴綦詳，並有診斷證明書一紙附卷可稽。且觀諸卷附被告及告訴
    人車輛受損照片共五張，被告所駕駛之車輛左前保險桿已部分脫落、左前車輪留
    有明顯擦撞痕跡、左前車門亦有明顯刮痕；告訴人機車右側亦有二處嚴重之擦撞
    痕跡，足見車禍當時撞擊力之大，況告訴人左側頭部亦有外傷，已如前述，並於
    道路上留有血跡，亦為卷附之道路交通事故調查報告表上事故現場圖所載，可見
    告訴人所述有暫時失去意識，迨有意識，被告已開車離去等語，應堪採信。而被
    告在與告訴人猛力撞擊之後，當知騎乘機車之告訴人人車倒地，必因之受傷，卻
    未下車處理，反駕車離去，其有駕車逃逸之故意，甚為明確。是被告所辯，顯係
    臨訟卸責之詞，不足採信，本件事證明確，被告犯行堪予認定。
二、核被告所為，係犯刑法第一百八十五條之四之肇事逃逸罪。爰審酌被告犯罪之動
    機、手段、告訴人所受之傷害、被告業與告訴人達成調解，有撤回告訴狀一紙附
    卷可稽，及犯罪後否認犯行等一切情狀，量處如主文所示之刑。末查被告前未曾
    受有期徒刑以上刑之宣告，有台灣高等法院檢察署刑案紀錄簡覆表附卷可稽，因
    短於思慮致觸犯本案犯行，經此次起訴審判後，當能知所警惕，信無再犯之虞，
    本院認為前開宣告之刑，以暫不執行為適當，爰宣告緩刑三年，以啟自新。
乙、不受理部分：
一、公訴意旨另以：被告於八十九年七月二十五日凌晨，駕駛車號ＨＲ─九九五五號
    自用小客車，沿臺北縣永和市○○路往福和橋方向行駛，於同日凌晨二時三十分
    許，行至永貞路、永亨路口前，應注意汽車轉彎時，轉彎車應讓直行車先行，以
    避免發生碰撞之危險，且依當時情形又無不能注意之情形，竟疏於注意貿然左轉
    ，適有告訴人騎乘車號ＡＺＦ─一二七號重型機車，沿永貞路往福和橋方向同向
    行駛，亦疏未注意靠右行駛，致被告所駕駛之自用小客車左側前車門擦撞告訴人
    騎乘之機車，告訴人因之受有左側頭部外傷、尾椎、胸部挫傷之傷害，因認被告
    另涉刑法第二百八十四條第一項前段過失傷害罪嫌云云。
二、按告訴乃論之罪，告訴人於第一審辯論終結前得撤回其告訴，又告訴經撤回者，
    應諭知不受理之判決，刑事訴訟法第二百三十八條第一項、第三百零三條第三款
    分別定有明文。
三、查本件告訴人告訴被告過失傷害案件，起訴書認係觸犯刑法第二百八十四條第一
    項前段過失傷害之罪，依同法第二百八十七條前段之規定，須告訴乃論。茲據告
    訴人具狀撤回告訴，有撤回告訴狀一份附卷可稽，依照首開說明，應諭知不受理
    之判決。
據上論斷，應依刑事訴訟法第二百九十九條第一項前段、第三百零三條第三款，刑法
第一百八十五條之四、第七十四條第一款，判決如主文。
本案經檢察官張云綺到庭執行職務
中      華      民      國    八十九    年     十二     月     二十     日
                                      臺灣板橋地方法院交通法庭
                                          法  官  李世華
右正本證明與原本無異。
如不服本判決，應於判決送達後十日內，向本院提出上訴狀。
                                          書記官  卓聖智
中      華      民      國    八十九    年     十二     月     二十一   日
附錄本案所犯法條全文
刑法第一百八十五條之四
  駕駛動力交通工具肇事，致人死傷而逃逸者，處六月以上五年以下有期徒刑。


司法院資訊處製作；財團法人民間司法改革基金會備份。
